【裁判字號】    99,易,4
【裁判日期】    991116
【裁判案由】    竊盜
【裁判全文】
福建連江地方法院刑事判決                 99年度易字第4號
公  訴  人  福建連江地方法院檢察署檢察官
被      告  乙○○  60歲民.
上列被告因竊盜案件，經檢察官提起公訴（99年度偵字第71號）
及移送併辦（99年度偵字第73 號），本院合議庭裁定由受命法
官獨任進行簡式審判程序，判決如下：
    主  文
乙○○攜帶兇器竊盜，處有期徒刑陸月，如易科罰金，以新臺幣
壹仟元折算壹日。緩刑貳年。
扣案之美工刀、破壞剪各壹支及白色購物袋壹個均沒收。
    事  實
一、乙○○係大陸地區人士，於民國99年9 月17日以探親名義進
    入連江縣，並居住在其胞妹柯美欽位於連江縣南竿鄉福澳村
    4 鄰49號住處。乙○○於99年10月14日上午6 時許，在路過
    連江縣南竿鄉清水村88號甲○○所有現未有人居住使用之房
    屋時（下稱88號房屋），見該88號房屋1 樓無大門，即進入
    屋內查察而發現木頭滾輪上有電攬線1 捲（38mm裸銅線）及
    地上有電攬線3 綑（22mm裸銅線），竟基於意圖為自己不法
    所有之犯意，以其所有足供兇器使用之破壞剪，將電攬線先
    剪成數段，再攜至屋後空地以美工刀將電攬線之外皮逐一剝
    除及綑綁而竊取得手（計有已遭去皮之38mm裸銅線1 綑、22
    mm裸銅線9 綑，合計重15公斤），並將之攜回其前開住處藏
    放。乙○○於14日上午9 時許，接續以同一手法，再行返回
    上開88號房屋，將長度60公尺之電攬線剪成16段並攜至屋後
    空地，以美工刀將電攬線之外皮逐一剝除及綑綁而竊取得手
    。適甲○○之妻陳菊花於14日上午10時許，在隔鄰同村88之
    2 號3樓屋頂晾曬被單時，發現上開88號房屋之屋後有人拋
    丟不明物品，察覺有異，即前往察看而當場發現乙○○及已
    遭剝除外皮之銅線16綑，陳菊花即一路尾隨欲逃跑之乙○○
    並報警，後為警於14日中午12時15分許，在南竿鄉○○○路
    邊查獲乙○○，並在上開88號房屋之屋後扣得乙○○所有之
    美工刀、破壞剪各1 支、準備用以裝入攜帶銅線之白色購物
    袋1個及已遭去皮之銅線16綑（合計60公尺、淨重25公斤，
    約值新台幣2萬700元）。後警於15日下午3 時許，又在上開
    住處查扣已遭去皮之銅線10綑（計有已遭去皮之38mm裸銅線
    1 綑、22mm裸銅線9 綑，合計重15公斤），而查悉上情。
二、案經連江縣警察局移送福建連江地方法院檢察署檢察官偵查
    起訴及移送併案審理。
    理  由
一、本件被告乙○○所犯係死刑、無期徒刑、最輕本刑三年以上
    有期徒刑以外之罪，其於準備程序就前揭被訴事實為有罪之
    陳述，經本院告知簡式審判程序之旨，並聽取當事人之意見
    後，認無不得或不宜改依簡式審判程序進行之處，爰依刑事
    訴訟法第273 條之1 第1 項規定，裁定本件進行簡式審判程
    序，是依刑事訴訟法第273 條之2 規定，本件之證據調查，
    不受同法第159 條第1 項、第161 條之1 、第161 條之3、
    第163 條之1 及第164 條至第170 條規定之限制，合先敘明
    。
二、上開事實，業據被告於警詢、偵訊及本院審理時坦承不諱、
    核與證人即被害人甲○○之妻陳菊花所證相符，復有贓物認
    領保管單2 紙、刑案現場測繪圖1 紙、現場照片18張、指認
    照片2 張、扣押物品目錄表2 紙、報案三聯單等在卷可證，
    復有被告供犯罪所用之美工刀、破壞剪各1 支、白色購物袋
    1 個扣案足資佐證，從而本件事證明確，被告犯行堪予認定
    。
三、按刑法第321 條第1 項第3 款之攜帶兇器竊盜罪，係以行為
    人攜帶兇器竊盜為其加重條件，此所謂兇器，其種類並無限
    制，凡客觀上足對人之生命、身體、安全構成威脅，具有危
    險性之兇器均屬之，且祇須行竊時攜帶此種具有危險性之兇
    器為已足，並不以攜帶之初有行兇之意圖為必要（最高法院
    79年台上字第5253號判例意旨參照）。查被告用以竊取電攬
    線之破壞剪得以將電攬線剪下，足見其質地堅硬、銳利，客
    觀上若持以攻擊他人，顯足以對人之生命、身體及安全構成
    威脅，此復有扣案上開工具彩色照片附卷足憑（見99年度偵
    字第71號卷第29頁），自屬具有危險性之兇器。又按連續犯
    之成立，除主觀上須基於一個概括之犯意外，客觀上須先後
    數行為，逐次實施而具連續性，侵害數個同性質之法益，其
    每一前行為與次行為，依一般社會健全觀念，在時間差距上
    ，可以分開，在刑法評價上，各具獨立性，每次行為皆可獨
    立成罪，構成同一之罪名，始足當之；如數行為於同時同地
    或密切接近之時地實施，侵害同一之法益，各行為之獨立性
    極為薄弱，依一般社會健全觀念，在時間差距上，難以強行
    分開，在刑法評價上，以視為數個舉動之接續施行，合為包
    括之一行為予以評價，較為合理，則屬接續犯，而為包括之
    一罪，最高法院86年台上字第3295號著有判例。依本件犯罪
    事實欄所示，被告係接連於連江縣南竿鄉清水村88號甲○○
    所有現未有人居住使用之房屋為竊盜行為，是被告前開先後
    2 次行竊之時間、地點均屬密切接近，且手段相同，客觀上
    足認係單一行為之多次舉動，且被告主觀上所認識者亦應屬
    基於單一犯意所為之接續舉動，接續侵害同一法益，應包括
    於一行為予以評價，為接續犯。核被告所為，係犯刑法第32
    1 條第1 項第3 款之攜帶兇器竊盜罪。
四、爰審酌被告因一時貪念而任意竊取他人之物，法紀觀念淡薄
    ，惟念其竊取之物數量及價值非鉅，電攬線並已發還被害人
    甲○○之妻陳菊花，生活狀況、教育程度，及犯後坦承犯行
    、態度尚佳等一切情狀，量處如主文所示之刑，並依其職業
    、收入諭知易科罰金之標準。末查，被告未曾因故意犯罪受
    有期徒刑以上刑之宣告，有台灣高等法院被告前案紀錄表在
    卷可憑，其因一時失慮，致罹刑章，且已與被害人達成和解
    ，被害人亦不願追究，有和解書1 紙在卷可稽，經此教訓應
    知所警惕，信無再犯之虞，本院因認其所受宣告之刑，以暫
    不執行為適當，併予宣告緩刑3 年，以啟自新。
五、至扣案之美工刀、破壞剪各1 支及白色購物袋1 個，係被告
    所有，供被告犯罪所用之物，已經被告陳明，爰依刑法第38
    條第1 項第2 款之規定，併予宣告沒收。
六、移送併辦部分之犯行即福建連江地方法院檢察署99年度偵字
    第73 號部分，雖未據公訴人起訴，然與前揭已起訴部分為
    相同犯罪事實，屬單純一罪，當為起訴效力所及，本院自應
    一併審理，附此敘明。
據上論斷，應依刑事訴訟法第273 條之1 第1 項、第299 條第1
項前段，刑法第321 條第1 項第3 款、第41條第1 項、第74 條
第1 項第1 款，刑法施行法第1 條之1 ，判決如主文。
本案經檢察官游忠霖到庭執行職務
中    華    民    國    99    年    11    月    16    日
                  刑事庭法  官  朱家寬
如不服本判決應於收受判決後10日內向本院提出上訴書狀，並應
敘述具體理由；其未敘述上訴理由者，應於上訴期間屆滿後20日
內向本院補提理由書（均須按他造當事人之人數附繕本）「切勿
逕送上級法院」。告訴人或被害人如對於本判決不服者，應具備
理由請求檢察官上訴，其上訴期間之計算係以檢察官收受判決正
本之日期為準。
                        書記官  陳世勳
中    華    民    國    99    年    11    月    16    日
附錄本案論罪科刑法條：
刑法第321 條第1 項第3 款
犯竊盜罪而有左列情形之一者，處 6 月以上、 5 年以下有期徒
刑：
一、於夜間侵入住宅或有人居住之建築物、船艦或隱匿其內而犯
    之者。
二、毀越門扇、牆垣或其他安全設備而犯之者。
三、攜帶兇器而犯之者。
四、結夥三人以上而犯之者。
五、乘火災、水災或其他災害之際而犯之者。
六、在車站或埠頭而犯之者。

司法院資訊處製作；財團法人民間司法改革基金會備份。
